# 《CAS 16—政府补助》2006 VS 2017——致同研究之企业会计准则系列

提问人：xiele0 时间：2017-05-26 10:17:30
会计科目是不是也要新增一个其他收益，专门来核算政府补助，而且在计算非经常性损益的时候，其他收益中的政府补助也不计算在内了？

回答人：chenyiwei
这个问题还需要进一步明确，我个人理解非经常性损益是证监会的监管指标，出于监管考虑，证监会不大可能同意将冲减成本费用或资产价值的政府补助，或者计入其他收益的政府补助，允许不作为非经常性损益。

提问人：xiele0 时间：2017-05-26 10:21:22
另外，关于总额法和净额法，是不是一经选用某种方法不得随意变更，如果变更属于会计政策变更？感觉没有配套的指南和讲解，很多地方还是不明白啊。

回答人：chenyiwei
应该是。

提问人：hjihuacpa 时间：2017-05-26 10:29:56
增值税即征即退是否属于新准则中政府补助的其他收益？

回答人：chenyiwei
可以。

提问人：xushangl 时间：2017-05-27 16:13:05
什么是日常经营活动相关？其他收益的范围如何界定？

回答人：chenyiwei
目前情况下，对“日常活动”的定义暂时可以按照存货、收入准则中“日常活动”的概念把握。

提问人：默 26 时间：2017-05-29 22:39:49
老师，想问下，好像北京地铁这种对每人次刷卡，政府都会按照次数补贴给地铁公司，那么这种是不是可以按照收入原则确认，还是应该算作是其他收益呢？

回答人：chenyiwei
如果按照每人次固定金额标准予以补贴的，可以作为主营业务收入；其他补贴方式，只能作为其他收益。

提问人：栖期视野 时间：2017-06-01 08:58:17
与资产相关的政府补助冲减资产账面价值或者计入递延收益，与收益相关的政府补助冲减成本或者计入当期损益，都是选择啊？有规定怎么做选择吗？

回答人：chenyiwei
现在新修订的准则是允许企业在总额法和净额法之间选择的，但一旦选定就成为一项会计政策，需一贯运用。

提问人：kmyj001 时间：2017-06-02 15:25:57
求教：非上市公众公司以前年度收到的与资产相关的政府补助，暂时列报为递延收益，相关资产正在建设，请问相关资产建设完成后，可以用已经收到的政府补助冲减以后形成的相关资产账面价值么？ 政府补助在 2017 年之前收到，资产达到可使用状态在 6 月 12日以后。 @liufscat @chenyiwei @henry204618

回答人：chenyiwei
如果以前年度已经列入递延收益核算，则表明该项政府补助在以前年度已经存在，相应地 2017 年内资产完工后，应从递延收益摊销，不建议完工时冲减资产价值。

提问人：sevenhead 时间：2017-06-06 14:10:42
@chenyiwei 请教一下陈老师，新的政府补助准则下并没有提到原来在 3 号准则解释中规定的政策性搬迁处理的问题。 那对此问题是如何理解呢？是新的政府补助准则替代了 3 号准则解释？还是说 3 号准则解释继续有效呢？ 在 2017 年政策性搬迁是否能依然依据 3 号准则解释处理呢？

回答人：chenyiwei
应该说是没有涉及，并未替代或废止。搬迁补偿仍按解释 3 号第四条规定处理。

提问人：18980480967 时间：2017-06-19 21:52:00
@chenwei 陈老师，请问第八条规定“与资产相关的政府补助，应当冲减相关资产的账面价值或确认为递延收益。与资产相关的政府补助确认为递延收益的，应当在相关资产使用寿命内按照合理、系统的方法分期计入损益”。分别在什么业务场景下冲减资产账面价值或确认递延收益呢？谢谢！

回答人：chenyiwei
企业可以自行选择一项作为其会计政策。一旦选定就必须一贯运用，不得随意变更。

提问人：vindxiu 时间：2017-06-23 19:20:15
您好，请问招标得到体育场馆的运营权，政府按招标金额每年给予企业场馆运营费用补贴，是否属于政府补助呢？需要缴纳增值税吗？

回答人：chenyiwei
补贴金额的具体计算方法？如果是按售票张数给予定额补贴或者按售票机呢给予定率补贴，则属于营业收入；其他情况属于政府补助。